Minutes et répertoires du notaire Jean TROUVÉ, 13 avril 1563 - 1577 (étude XIX)
Archives nationales
- Minutes de Jean TROUVÉ, 13 avril 1563 - 1577; MC/ET/XIX/227 - MC/ET/XIX/284
  - Minutes. 1569, MC/ET/XIX/242
    - Sommation de Balthasar de LAGARDE et Barthélémy PAUL, commis par les gens des trois états de Provence au contrôle du paiement de 100.000 francs levés en Provences pour la solde et paiement de 3000 hommes d'armes pour le service du roi à Jean BIRAUTEAU, commis à la distribution des dits deniers, et à Jacques CATIN, trésorier général de Provence, d'avoir a exécuter les dits paiements, pour ne pas retarder les montres et pour que le service de sa Magesté, soit exécuté et le vouloir du pays respecté., 11 janvier 1569; MC/ET/XIX/242
      Lacarde, Balthazar de; Paul, Barthélemy; Birauteau, Jean; Catin, Jacques; contrôleur (Ancien Régime); militaire du rang; trésorier payeur (Ancien Régime)
    - Procuration concernant Antoine PAUPHY, marchand à Lyon, mari de Louise BODIN, veuve en premières noces d'Alexandre de Carcalion, trésorier des salpêtres dans la généralité de Lyon., 16 février 1569; MC/ET/XIX/242
      procuration; Lyon (Rhône); Pauphy, Antoine; Bodin, Louise; Carcalion, Alexandre de; commerçant; trésorier
    - Marché de transport par terre, passé par Gallois de RACONIS, commissaire ordinaire de l'artillerie du roi, pour le transport par terre de 318 boulets de canon, à délivrer en toute diligence à M. d'ANTRAGUE, gouverneur d'Orléans.- Autre marché pour 159 boulets le 21 février.- Autre marché pour 264 boulets le 8 février.- Autre marché pour 132 boulets le 7 février.- Autre marché pour 162 boulets le 22 janvier.- Autre marché pour 330 boulets le 18 janvier., 25 février 1569; MC/ET/XIX/242
      marché; Orléans (Loiret); Balzac d'Entragues, François de (1541-1613); Raconis, Gallois de; commissaire des guerres (Ancien Régime); gouverneur
    - BRIERES (Nicole de), veuve d'André de LA PORTE, bourgeois de Paris et adjudicataire des fermes des douze et six deniers par livre sur le poisson de mer frais et salé vendu à Paris: quittance et décharge donnée à Jacques COUPPE, vendeur de marée, bourgeois de Paris, en son nom et comme se portant fort des trois autres vendeurs de marées à ? les veuves de Nicolas COUPPE et de Hugues de LA FONTAINE, Nicolas GUERIN, des conditions passées en raison de la dite ferme par les contrats devant Dugué et Chantemerle le 13 septembre 1558, 27 février 1569; MC/ET/XIX/242
      quittance; Brières, Nicole de; La Porte, André de; Couppe, Jacques; Couppe, Nicolas; La Fontaine, Hugues de; Guérin, Nicolas
    - Procuration donnée par Nicole de BRIERES, veuve de André de LA PORTE, bourgeois de Paris, à Etienne de LA VAULT, marchand bourgeois de Paris, pour continuer le commerce de sel de son défunt mari, charger les bateaux des ports, Rouen..., le conduire à Paris et en les greniers à sel de Melun, Etampes et les chambres qui en dépendent., 28 février 1569; MC/ET/XIX/242
      procuration; Melun (Seine-et-Marne); Etampes (Essonne); Brières, Nicole de; La Porte, André de; La Vault, Etienne de
    - REILHAC (Guillaume de).- Marché de charpenterie par Barthélémy BARNON, charpentier à Corbeil, avec Guillaume de REILHAC, seigneur de La Queue-en-Brie et de Vigneul près Draveil par le moulin de Draveil., 9 mars 1569; MC/ET/XIX/242
      marché; Draveil (Essonne); Reilhac, Guillaume de; Barnon, Barthélemy; charpentier
    - Procuration de Nicole de BRIERES, veuve d'André de LA PORTE, pour continuer le commerce du sel entrepris par son défunt mari, concernant Etienne de LA VAULT, marchand bourgeois de Paris., 10 mars 1569; MC/ET/XIX/242
      procuration; La Vault, Etienne de; Brières, Nicole de; La Porte, André de
    - Poursuite du procès engagé par Bertrand de VIGNAU, frère et héritier de Jean de VIGNAU, capitaine de navire en la juridiction de l'Amirauté, devant la table de marbre du Palais à Rouen, à l'encontre de feu André de LA PORTE, bourgeois de Paris., 10 mars 1569; MC/ET/XIX/242
      Rouen (Seine-Maritime); Vignau, Bertrand de; Vignau, Jean de; La Porte, André de; officier (armée)
    - MAISONS-sur-Seine.- Bail à ferme et transaction entre Catherine PICHONNET, veuve de Jean DOLU, bourgeois de Paris, et Olivier LAIGNEAU, laboureur à Maisons-sur-Seine, son fermier, pour réduction des fermages dûs en 1567, 'disant lesd. Laigneaux que, à l'occasion de la mauvaise saison des années passées, et principallement des troubles et guerres civiles survenues en l'année 1567, il auvoit esté reduict en telle necessité et impuissance de pouvoir labourer et semer' il aurait demandé par justice l'annulation de son bail., 14 mars 1569; MC/ET/XIX/242
      bail; accord; Laigneau, Olivier; Pichonnet, Catherine; Dolu, Jean; Laigneau, Olivier; agriculteur
    - Contrat de mariage entre Martin de Bargelonne, avocat au Parlement et de Catherine de Raconis., 20 mars 1569; MC/ET/XIX/242
      contrat de mariage; Bargelonne, Martin de; Raconis, Catherine de; avocat au parlement (Ancien Régime)
    - Vitres armoriées sur fonds de grotesques pour l'hôtel de Boisy, rue Saint-Antoine. Marché par Marin Levavasseur, maître vitrier rue Saint-Antoine, envers Claude Gouffier, duc de Roannais et baron de Boisy, pour faire toutes les vitres d'un corps d'hôtel que celui-ci fait bâtir de neuf derrière son hôtel à Paris, rue Saint-Antoine, en bon verre de France et moyennant les prix suivants (...)., 22 mars 1569; MC/ET/XIX/242
      Documents du Minutier central des notaires de Paris, Histoire de l'art au XVIe siècle (1540-1600) [525 actes], par Catherine Grodecki, tome I, Architecture, vitrerie, menuiserie, tapisserie, jardins, Paris, Archives nationales, 1985, p. 241, notice n° 315 (instrument de recherche imprimé dématérialisé, certaines notices sont plus détaillées dans la version intégrale accessible en ligne par la rubrique 'Autres instruments de recherche', voir contexte dans le Plan d’orientation général - Notaires de Paris, guides thématiques du Minutier).
      Levavasseur, Marin; Gouffier, Claude
    - Serrurerie.- Marché par Antoine MERCIER, maître serrurier, rue du Temple, ' vis à vis de la turque', envers Claude GOUFFIER, duc de Roannais .. pour un corp d'hôtel neuf qu'il veut faire édifier en son hôtel de Boisy, rue Saint-Antoine (fermeture des fenêtres et portes, treillis..) à faire au fur et à mesure que la maçonnerie avancera, le marché est passé en présence de Marceau JACQUET, maître maçon, rue du Temple, qui se porte garant du dit Mercier., 22 mars 1569; MC/ET/XIX/242
      marché; Temple (rue du); Saint-Antoine (rue); Mercier, Antoine; Gouffier, Claude; Jacquet, Marceau; serrurier; maçon
    - Marché de couverture par Jean PAYOT, maître couvreur avec Claude GOUFFIER, duc de Roannais pour couvrir d'ardoise un corps d'hôtel neuf à bâtir en son hôtel de Boisy, rue Saint-Antoine, et des pavillons et autres endroits qu'il veut faire couvrir d'ardoise., 22 mars 1569; MC/ET/XIX/242
      marché; Saint-Antoine (rue); Gouffier, Claude (1501-1570); Payot, Jean; couvreur
    - Marché de menuiserie entre Claude GOUFFIER, pour les portes et fenêtres du nouveau corps de logis de son hôtel, rue Saint-Antoine (hôtel de Boisy), et Simon VALLET, menuisier, demeurant en l'hôtel du Petit-Bourbon, rue du Petit-Musc., 22 mars 1569; MC/ET/XIX/242
      marché; Saint-Antoine (rue); Petit-Musc (rue du); Vallet, Simon; Gouffier, Claude (1501-1570); menuisier
    - Marché de serrurerie par Antoine Mercier, maître serrurier, demeurant rue du Temple, envers Claude Gouffier, duc de Roannais, pour des travaux dans son hôtel de Roannais ou de Boisy sis rue Saint-Antoine., 22 mars 1569; MC/ET/XIX/242
      marché; Saint-Antoine (rue); Mercier, Antoine; Gouffier, Claude; serrurier
    - Marché de pavage par Jean BOURGEOIS, marchand paveur, avec Médéric de DONON, contrôleur des bâtiments pour le pavé de grès de la chaussée du Port au Pecq., 24 mars 1569; MC/ET/XIX/242
      marché; Le Pecq (Yvelines); Bourgeois, Jean; Donon, Médéric de; paveur-dalleur; contrôleur général des bâtiments (Ancien Régime)
    - Marché de couverture par Jean PAYOT, maître couvreur de maisons, envers Gallois de RACONIS, commissaire ordinaire de l'artillerie du roi, pour le grand pavillon neuf de l'Arsenal., 6 juillet 1569; MC/ET/XIX/242
      marché; Arsenal; Raconis, Gallois de; Payot, Jean; couvreur; commissaire (Ancien Régime); officier (armée)
    - Deux marchés de menuiserie par Simon Vallet [menuisier, demeurant rue du Petit-Musc] envers Claude Gouffier, duc de Roannais, sieur de Boisy, pour des travaux de menuiserie dans son hôtel de Boisy sis rue Saint-Antoine., 11 août 1569; MC/ET/XIX/242
      marché; Saint-Antoine (rue); Vallet, Simon; Gouffier, Claude; menuisier
    - Armure pour le marquis de Nesle. - Promesse de Pierre Paillard, armurier de Monseigneur, frère du Roi, demeurant rue Saint-Martin, à l'enseigne de Saint Martin, devant les Trois pigeons, de faire pour Louis de Sainte-Maure, marquis de Nesle, comte de Joigny, chevalier de l'Ordre du Roi, capitaine de cinquante hommes d'armes de ses ordonnances, absent, Loup Dassier, seigneur de Châtenay, son maître d'hôtel, présent et stipulant pour lui (...)., 20 août 1569; MC/ET/XIX/242
      Documents du Minutier central des notaires de Paris, Histoire de l'art au XVIe siècle (1540-1600) [477 actes], par Catherine Grodecki, tome II, Sculpture, peinture et gravure, broderie, faïence et émaillerie, orfèvrerie et joaillerie, armes et armures, Paris, Archives nationales, 1986, p. 291, notice n° 995 (instrument de recherche imprimé dématérialisé, certaines notices sont plus détaillées dans la version intégrale accessible en ligne par la rubrique 'Autres instruments de recherche', voir contexte dans le Plan d’orientation général - Notaires de Paris, guides thématiques du Minutier).
      marché; Paillard, Pierre; Henri III (roi de France, 1551-1589); Nesle, Louis de Sainte-Maure (15..-1572); armurier
    - Cession du bail de la maison des Trois-Pavillons sise en la couture Sainte-Catherine, par l'ambassadeur de Savoie à Pierre de Montmorency, baron de Fosseux., 7 septembre 1569; MC/ET/XIX/242
      bail; cession; Couture-Sainte-Catherine (rue de la); Montmorency, Pierre de; ambassadeur
    - LE VENEUR (Gabriel), évêque d'Evreux, chevalier de l'ordre du Roi, abbé commendataire de l'abbaye de Jumièges, abbé de Saint-Tourin d'Evreux.- Bail à ferme concernant.., 5 décembre 1569; MC/ET/XIX/242
      bail; Evreux (Eure); Le Veneur, Gabriel; évêque; abbé; abbé
  - Minutes. 1569, MC/ET/XIX/243; registre
    Actes de Jean Trouvé.
    Jointes des notes du 26 septembre et du 19 décembre 1569 et un inventaire du 16 septembre, signé maître Nicolas Delavigne, en premier et maître Claude Trouvé en second.
    - Nombreux actes (baux) concernant Jean JAUPITRE, notaire et secrétaire du roi, seigneur d'Estrolles, demeurant à Paris., 1569; MC/ET/XIX/243
      bail; Jaupitre, Jean; notaire; secrétaire du roi (Ancien Régime)
    - Constitution de 50 l.t. de rente à Nicolas Delavigne, son gendre, par Catherine Garnier, veuve de Guillaume Payen, l'aîné, notaire au Châtelet., 14 janvier 1569; MC/ET/XIX/243
      constitution de rente; Payen, Guillaume; Garnier, Catherine; Delavigne, Nicolas; notaire
    - Constitution au nom du roi de 35000 livres de rentes sur la ville de Paris 'pour soulager son peuple affligé des troubles' et subvenir aux guerres contre les rebelles et séditieux, concernant Nicolas LEGENDRE, seigneur de Villeroy, conseiller et secrétaire des finances du roi., 9 février 1569; MC/ET/XIX/243
      constitution de rente; Villeroy, Nicolas de Neufville (1542-1617, seigneur de); secrétaire des finances (Ancien Régime)
    - Emprunt du roi de 35.000 livres (9 février), puis 125.000 livres (10 février), en rentes constituées sur l'Hôtel de Ville, 'pour soulager son peuple affligé de troubles et subvenir aux guerres contre les rebelles et séditieux'. En son nom, Nicolas LEGENDRE, seigneur de Villeroy, conseiller et secrétaire de ses finances., 9 février 1569 - 10 février 1569; MC/ET/XIX/243
      obligation; Villeroy, Nicolas de Neufville (1525?-1598?, seigneur de); secrétaire des finances (Ancien Régime)
    - Nouvel emprunt de 125.000 livres au prévôt des marchands et échevins de Paris, pour les affaires du roi (guerre contre les séditieux), concernant Nicolas LEGENDRE, seigneur de Villeroy, secrétaire des finances., 10 février 1569; MC/ET/XIX/243
      obligation; Villeroy, Nicolas de Neufville (1542-1617, seigneur de); prévôt des marchands (Ancien Régime); élu local; secrétaire des finances (Ancien Régime)
    - Marché de transport par terre, passé par Gallois de RACONIS, commissaire ordinaire de l'artillerie du roi, pour le transport par terre de 318 boulets de canon, à délivrer en toute diligence à M. d'ANTRAGUE, gouverneur d'Orléans.- Autre marché pour 159 boulets le 21 février.- Autre marché pour 264 boulets le 8 février.- Autre marché pour 132 boulets le 7 février.- Autre marché pour 162 boulets le 22 janvier.- Autre marché pour 330 boulets le 18 janvier., 25 février 1569; MC/ET/XIX/243
    - Accord pour la succession de Jean COLLOT, chirurgien et valet de chambre du roi., 16 mars 1569; MC/ET/XIX/243
      accord; Collot, Jean; chirurgien; officier de la Chambre du roi (Ancien Régime)
    - Procuration de Nicole de BRIERES, veuve d'André de LA PORTE, marchand bourgeois de Paris, fermier, pour le décompte final des fermes des droits d'entrée sur les marchandises (toiles blanches, canevas, 'haran', sel, vin) à Rouen., 17 mars 1569; MC/ET/XIX/243
      procuration; Rouen (Seine-Maritime); Brières, Nicole de; La Porte, André de; administrateur
    - Marché de transport par terre passé par Gallois de RACONIS pour le transport par terre de toutes les poudres à canon, 'tant a morse que grenée' se trouvant aux magasins du roi à Paris, et commencé le jour même, par la conduite de 21.200 l. de poudre en caques, à livrer à M. d'ANTRAGUE, gouverneur d'Orléans., 23 mars 1569; MC/ET/XIX/243
      marché; Orléans (Loiret); Balzac d'Entragues, François de (1541-1613); Raconis, Gallois de; gouverneur
    - Décharge donnée par Antoine FAYET, trésorier de l'extraordinaire des guerres, à Antoine GO, marchand lorrain, procureur du duc de Lorraine, de deux quittances signées à Strasbourg le 13 juillet 1569, par Jean CASIMIR, comte palatin du Rhin, et les colonels, capitaines et 'rittmaistres' de l'armée allemande venue en France en 1568 servir le roi, pour le paiement de leur solde de 150.000 francs ou 100.000 florins qui leur avait été promise. (Suit la traduction de la quittance et des lettres obligatoires du duc de Lorraine)., 26 août 1569; MC/ET/XIX/243
      décharge; Strasbourg (Bas-Rhin); Fayet, Antoine; Go, Antoine; Jean Casimir (électeur palatin du Rhin, 1543-1592); Lorraine, Henri (1563-1624, duc de); trésorier; commerçant; officier (armée); officier (armée)
    - Emprunt du Roi en son nom, Nicolas LEGENDRE, seigneur de Villeroy, secrétaire des finances, sous forme d'une rente de 100.000 livres constituée sur l'Hôtel de ville, pour la levée de quatre mille suisses pendant deux mois (non compris la solde de cinquante mille hommes de pied déclarée dans les anciennes déclarations) (lettres patentes du 14 août 1569)., 29 août 1569; MC/ET/XIX/243
      obligation; Legendre, Nicolas; secrétaire des finances (Ancien Régime)
    - Promesse d'Aubbin OLIVIER, maître ouvrier et conducteur des engins de la monnaie du roi, établie au bout du jardin du roi, en son Palais, à Paris, aux notaires et secrétaires du roi de faire ouvrer et monnayer tous les jetons d'argent qu'ils voudront dans un délai d'un mois, sur les coins armoriés aux armes de roi d'un côté et de l'autre à fleurs de lis sans nombre, avec deux colonnes et devises du roi régnant, à la charge pour le maître de fournir l'argent nécessaire 'de 11 deniers 12 grains d'argent de roi revenant au poix de deux marcs d'argent pour chacun cent de gectons', et moyennant 19 l. 5 s.t. le marc d'argent monnayé., 10 décembre 1569; MC/ET/XIX/243
      promesse; Louvre (palais du); Olivier, Aubin; monnayeur; notaire; secrétaire du roi (Ancien Régime)
    - Marché de jetons par Aubin OLIVIER, conducteur de la monnaie du roi dite 'au moulin', envers les notaires et secrétaires du roi., 10 décembre 1569; MC/ET/XIX/243
      marché; Olivier, Aubin; monnayeur; notaire; secrétaire du roi (Ancien Régime)
    - Bail par Michel Bocquet, maître joueur d'instruments, demeurant rue Neuve Saint-Merry, de son fils Charles Bocquet, au service de Charles d'Escars, évêque de Poitiers (gages: 100 livres tournois)., 12 décembre 1569; MC/ET/XIX/243
      bail; Bocquet, Michel; Bocquet, Charles; Escars, Charles d'; musicien; évêque
  - Minutes. 1570, MC/ET/XIX/244
    - Bail à ferme des droits de André de LA PORTE, bourgeois de Paris, fermier des traites de vins, autres marchandises, drogueries, épiceries de Normandie., 7 octobre 1569; MC/ET/XIX/244
      bail; La Porte, André de
    - LA GUICHE (seigneur de), seigneur de Saint-Aulbin, l'un des cents gentilhommes de la maison du Roi.- Témoignage de Jacques de VALLICOURT, archer des gardes de la Reine, et de Jean DUMONT, palefrenier de la Reine, comme quoi il a été tué à la bataille de Moncontour d'un coup d'arquebuse à la cuisse, le 3 octobre 1569, affirmant les dits témoins qu'ils le virent mort le lendemain en l'église d'un village près du dit Moncontour, où il fut inhumé. L'attestation est produite à la requête de Jacques de MONTMORIN, seigneur de Châtelart., 12 octobre 1569; MC/ET/XIX/244
      déclaration; Moncontour (Vienne); La Guiche, M. de; Vallicourt, Jacques de; Dumont, Jean; Montmorin, Jacques de
    - Décoration des salles et chambres du prieuré des Bonshommes du bois de Vincennes pour l'évêque d'Evreux. - Devis et marché des ouvrages de peinture, grotesques et ornements de cheminées que Monseigneur l'évêque d'Evreux entend faire faire en son prieuré des Bonshommes du bois de Vincennes et que Pierre Quesnel et François Quesnel, son fils, maîtres peintres à Paris, ont entrepris et convenu avec lui de faire en fournissant toutes les matières et moyennant les prix spécifiés au devis, sans que l'évêque soit tenu leur fournir autre chose que le prix qu'il leur paiera au fur et à mesure de l'avancement des ouvrages et la latte ou petite tringle qu'il conviendra appliquer contre les murs 'pour deffendre lesd. crotesques'., 25 avril 1570 - 4 mai 1570; MC/ET/XIX/244
      A la suite: 1570, 4 mai. Autre promesse de Pierre Quesnel et François Quesnel à Monseigneur l'évêque d'Evreux de faire les ouvrages déclarés au devis en fournissant toutes matières nécessaires, 'comprins les crotesques qui seront faictes sur plastre sur la muraille', y travailler dès le prochain lundi sans discontinuer et les rendre le plus tôt possible moyennant les prix indiqués, sur lesquels l'évêque d'Evreux leur a avancé 25 livres tournois. (...)
      Documents du Minutier central des notaires de Paris, Histoire de l'art au XVIe siècle (1540-1600) [477 actes], par Catherine Grodecki, tome II, Sculpture, peinture et gravure, broderie, faïence et émaillerie, orfèvrerie et joaillerie, armes et armures, Paris, Archives nationales, 1986, p. 203, notice n° 830 (instrument de recherche imprimé dématérialisé, certaines notices sont plus détaillées dans la version intégrale accessible en ligne par la rubrique 'Autres instruments de recherche', voir contexte dans le Plan d’orientation général - Notaires de Paris, guides thématiques du Minutier).
      Quesnel, Pierre; Quesnel, François
    - Marché par Robert Haucquerel et Nicolas Touppin, maîtres jardiniers, avec M. de Boisy duc de Roannais pour faire des travaux en son hôtel sis rue Saint-Antoine., mai 1570; MC/ET/XIX/244
      marché; Saint-Antoine (rue); Haucquerel, Robert; Touppin, Nicolas; Boisy, Claude Gouffier (1501-1570, sieur de); jardinier
    - Marché par Pierre et François Quesnel, maîtres peintres, envers l'évêque d'Evreux, pour réaliser les décors en ' peintures crotesques ' des cheminées et murs des salles et chambres de son prieuré des Bonshommes du Bois de Vincennes. Leurs noms remplacent ceux de Robert Chevalieret Guillaume Saulnyer qui ont signé l'acte., 14 mai 1570; MC/ET/XIX/244
      marché; Vincennes (Val-de-Marne); Quesnel, Pierre; Chevalier, Robert; Saulnyer, Guillaume; Quesnel, François (1543-1616); peintre
    - Marché de maçonnerie par Pierre Ducourroy, maître maçon, demeurant à Courroy en Berry, ressort du Poitou, envers Jean Jaupitre, sieur d'Estrolles, notaire, pour réaliser les murailles, tours et clôture en sa maison d'Estrolles., 24 mai 1570; MC/ET/XIX/244
      marché; Etiolles (Essonne); Ducourroy, Pierre; Jaupitre, Jean; maçon; notaire
    - Apprentissage de François Crayeslot, de Bruges. - Contrat d'apprentissage et de service pour un an entre François Crayeslot, âgé de dix-huit ans, natif de Bruges en Flandre, fils de Jacques Crayeslot, tapissier en la même ville, et Girart Laurens, maître tapissier de haute lisse., 30 juillet 1570; MC/ET/XIX/244
      Le contrat est conclu sans débours de part ni d'autre, à charge pour le maître de loger, nourrir, chauffer et éclairer l'apprenti. Il est passé en présence de Pierre Dumellin, aussi maître tapissier.
      Documents du Minutier central des notaires de Paris, Histoire de l'art au XVIe siècle (1540-1600) [525 actes], par Catherine Grodecki, tome I, Architecture, vitrerie, menuiserie, tapisserie, jardins, Paris, Archives nationales, 1985, p. 302, notice n° 439 (instrument de recherche imprimé dématérialisé, certaines notices sont plus détaillées dans la version intégrale accessible en ligne par la rubrique 'Autres instruments de recherche', voir contexte dans le Plan d’orientation général - Notaires de Paris, guides thématiques du Minutier).
      Crayeslot, François; Crayeslot, Jacques; Laurens, Girart
    - HOMMES D'ARMES, soldats albanais (Pierre et Lucas Frega, Dimitri Scouter, (15)), de la compagnie du feu baron de Vantenac, depuis, de celle du capitaine de La Bastide.- Procuration au seigneur grec Justinien, gentilhomme genevois, pour toucher leurs payes et poursuivre ceux qui leur ont volé leurs chevaux, armes et hardes., 4 août 1570; MC/ET/XIX/244
      procuration; Frega, Pierre; Frega, Lucas; Scouter, Dimitri; Vantenac, M. de
    - Marché de peinture par Jacques Patin, maître peintre envers Claude Gouffier, duc de Roannais, pour des travaux dans son hôtel de Roannais ou Boisy sis rue Saint-Antoine., 5 août 1570; MC/ET/XIX/244
      marché; Saint-Antoine (rue); Patin, Jacques; Gouffier, Claude; peintre
    - Marché de couverture par Jean Payot envers Claude Gouffier, pour couvrir en ardoise un corps d'hôtel neuf et autres pavillons de son hôtel de Roannais ou Boisy sis rue Saint-Antoine., 5 août 1570; MC/ET/XIX/244
      marché; Saint-Antoine (rue); Payot, Jean; Gouffier; Claude; couvreur
    - Marché de mobilier par Pierre Thomassin, maître menuisier, envers Claude Gouffier, duc de Roannais, sieur de Boisy, pour la garniture d'une chambre, meubles en bois marqueté, dans son hôtel de Roannais ou de Boisy sis rue Saint-Antoine., 14 août 1570; MC/ET/XIX/244
      marché; Saint-Antoine (rue); Thomassin, Pierre; Gouffier, Claude; menuisier
    - Marché d'extraction par Robert de Villes, Laurent Morvant et Thomas Anglart, manouvriers au pressoir Popincourt, envers Nicolas Maurouart, plâtrier à la Croix-Faulin, pour la vidange nécessaire pour tirer de la pierre de plâtre à la Folie-Regnault, à raison de 22 sols la toise de vidange., 4 septembre 1570; MC/ET/XIX/244
      marché; Popincourt (hameau); La-Croix-Faubin (hameau); La-Folie-Regnault (hameau); Devilles, Robert; Morvant, Laurent; Anglart, Thomas; Maurouart, Nicolas; journalier; maçon
    - RACONIS (Gallois de).- Marché de couverture par Jean PAYOT, maître couvreur, envers Gallois de RACONIS, commissaire ordinaire de l'artillerie, pour couvrir en tuile la grange de la porte de l'Arsenal du Roi., 5 septembre 1570; MC/ET/XIX/244
      marché; Raconis, Gallois de; Payot, Jean; couvreur